臺灣板橋地方法院刑事判決　　　　　　　100年度訴字第112號
公　訴　人　臺灣板橋地方法院檢察署檢察官
被　　　告　賴傑昌
選任辯護人　胡文英律師
被　　　告　李宜龍
指定辯護人　本院公設辯護人湯明純
上列被告因妨害性自主等案件，經檢察官提起公訴（99年度偵字
第66 32 號），本院判決如下：
    主  文
賴傑昌成年人對未成年人犯轉讓第二級毒品罪，處有期徒刑玖月
。又對於未滿十四歲之女子為性交，處有期徒刑年壹月。又對
於十四歲以上未滿十六歲之女子為性交，處有期徒刑拾月。應執
行有期徒刑肆年陸月。
賴傑昌其餘被訴部分無罪。
李宜龍成年人對未成年人犯轉讓第二級毒品罪，累犯，處有期徒
刑壹年貳月。又對於未滿十四歲之女子為性交，累犯，處有期徒
刑年貳月。應執行有期徒刑肆年貳月。
李宜龍其餘被訴部分無罪。
    事  實
一、李宜龍前因過失傷害案件，於民國97年5 月29日經本院以97
    年度交簡字第2171號判決處有期徒刑3 月，減刑為有期徒刑
    1 月又15日，於同年97年11月11日確定，復於98年2 月27日
    易科罰金執行完畢。詎仍不知警惕，其與賴傑昌均為成年人
    ，均明知MDMA（俗稱搖頭丸）及愷他命分別係毒品危害防制
    條例所列管之第二級、第三級毒品，MDMA（俗稱搖頭丸）亦
    為藥事法第22條第1 項第1 款所規定，經行政院衛生署公告
    禁止使用之禁藥，均不得轉讓、持有之，竟仍分別為下列行
    為：
（一）賴傑昌於98年10月間某日，在其位在（改制前）臺北縣蘆
      洲市○○街81號9 樓居處，明知代號00000000之女子（下
      稱Ａ女，85年11月生，真實姓名年籍詳卷）為未成年人，
      同時無償轉讓不詳重量之MDMA（俗稱搖頭丸）、愷他命（
      MDMA淨重並未超過10公克、愷他命淨重並未超過20公克）
      予Ａ女施用。賴傑昌並於同日稍後，在其上揭居處房間內
      ，其知悉Ａ女係其同居人代號00000000B 正就讀國中2 年
      級女友（下稱Ｂ女，84年7 月生，真實姓名年籍詳卷）之
      妹，依其之智識程度及社會經驗，已足預見Ａ女可能係未
      滿14歲之少女，竟仍不違其本意，基於對未滿14歲女子為
      性交之不確定犯意，經Ａ女同意，以其陰莖插入Ａ女陰道
      之方式，對Ａ女為性交行為1 次。
（二）李宜龍與賴傑昌於98年10月25日，邀集Ａ女與Ｂ女，在上
      址賴傑昌居處舉辦俗稱「Home Party」之活動，期間李宜
      龍明知Ａ女、Ｂ女均係未成年人，竟同時無償轉讓不詳數
      量之MDMA（俗稱搖頭丸）、愷他命（MDMA淨重並未超過10
      公克、愷他命淨重並未超過20公克）予Ａ女、Ｂ女及賴傑
      昌施用。又依李宜龍之智識程度及社會經驗，已足預見Ａ
      女可能係未滿14歲之少女，竟仍不違其本意，基於對未滿
      14歲女子為性交之不確定犯意，於同日稍後，在上揭賴傑
      昌居處房間內，經Ａ女同意，以其陰莖插入Ａ女陰道之方
      式，對Ａ女為性交行為1 次。賴傑昌亦於同日，在其上揭
      居處房間內，基於與14歲以上未滿16歲女子為性交之犯意
      ，經Ｂ女之同意，以其陰莖插入Ｂ女陰道之方式，對Ｂ女
      為性交行為1 次。嗣Ａ女因另案接受警方詢問時供陳上情
      ，始循線查獲。
二、案經（改制前）臺北縣政府警察局移請臺灣板橋地方法院檢
    察署檢察官偵查起訴。
    理  由
壹、有罪部分
一、證據能力：
（一）按「被告以外之人於審判外之言詞或書面陳述，除法律有
      規定外，不得作為證據。」92年2 月6 日修正公布，同年
      9 月1 日施行之刑事訴訟法第159 條第1 項定有明文。又
      「被告以外之人於檢察事務官、司法警察官或司法警察調
      查中所為之陳述，與審判中不符時，其先前之陳述具有較
      可信之特別情況，且為證明犯罪事實存否所必要者，得為
      證據。」同法第159 條之2 亦有明定。於此情形，係必須
      同時具備該可信性及必要性，始合於傳聞法則之例外，得
      作為證據。況該證人既於審判中經踐行人證之交互詰問調
      查程序，依完整之法定方式合法取得證據，如認其證詞適
      合為待證事實之證明，先前於警詢「調查筆錄」之供述即
      不具前述較可信之特別情況及證明犯罪事實存否之必要性
      ，自應逕以該審判中之證詞採為論證犯罪事實之依據，亦
      無捨該審判中之證詞不用卻例外地認其先前於警詢之調查
      筆錄認具證據能力而採為斷罪證據之餘地（最高法院95年
      度臺上字第4674號判決、96年度臺上字第2716號判決意旨
      參照）。經查證人即被害人Ａ女、Ｂ女於警詢時之陳述，
      因被告李宜龍之指定辯護人於本院準備程序中皆否認其證
      據能力（詳本院卷第49頁背面、100 年5 月13日準備書狀
      ），且不符合刑事訴訟法第159 條之2 之規定，就被告李
      宜龍被訴犯罪事實部分，應認無證據能力。
（二）按被告以外之人於審判外之陳述，雖不符刑事訴訟法第15
      9 條之1 至第159 條之4 之規定，而經當事人於審判程序
      同意作為證據，法院審酌該言詞陳述或書面陳述作成時之
      情況，認為適當者，亦得為證據；當事人、代理人或辯護
      人於法院調查證據時，知有刑事訴訟法第159 條第1 項不
      得為證據之情形，而未於言詞辯論終結前聲明異議者，視
      為有前項之同意，刑事訴訟法第159 條之5 第1 項、第2
      項分別定有明文。經查，本判決下列所引用之證人即被害
      人Ａ女、Ｂ女於偵查中之證述等被告以外之人之陳述證據
      ，被告賴傑昌、李宜龍、選任辯護人、指定辯護人及檢察
      官自本院準備程序中迄於言詞辯論終結前均未聲明異議，
      且被告賴傑昌、李宜龍、選任辯護人、指定辯護人並均同
      意做為證據（見本院卷第49頁背面、50頁）；以及證人Ａ
      女於警詢中之證述之被告以外之人之陳述證據，被告賴傑
      昌、選任辯護人及檢察官自本院準備程序中迄於言詞辯論
      終結前亦均未聲明異議且被告賴傑昌、選任辯護人並均同
      意做為證據（見本院卷第49頁背面、50頁），本院審酌上
      開證據資料製作時之情況，尚無違法不當及證明力明顯過
      低之瑕疵，亦認為以之作為證據應屬適當，故揆諸前開規
      定，爰依刑事訴訟法第159 條之5 規定，認上揭證據資料
      各就認定被告賴傑昌、李宜龍犯罪事實部分，分別有證據
      能力，合先敘明。
二、認定犯罪事實所憑證據及理由
（一）就被告賴傑昌所涉上揭事實欄一（一）所示犯行部分：訊
      據被告賴傑昌矢口否認有何轉讓第二、三級毒品、與未滿
      14歲之女子為性交行為，辯稱：伊未曾轉讓毒品予Ａ女施
      用；亦未曾與Ａ女發生過性交行為；伊亦不知Ａ女真實年
      齡，伊不知Ａ女為未滿14歲之人云云。經查：
    1.證人即被害人Ａ女於本院審理時證述：伊曾與被告賴傑昌
      ，在被告賴傑昌住處發生性行為，而與被告賴傑昌發生性
      行為這次，伊有施用搖頭丸、愷他命；伊與被告賴傑昌發
      生性行為當天的搖頭丸、愷他命是被告賴傑昌給伊的，但
      是伊不知是誰交給賴傑昌，所以伊才會說不清楚當天搖頭
      丸、愷他命來源是誰等情明確（見本院卷第89至90頁背面
      ），核與證人即被害人Ａ女於偵查中所證述：於98年10月
      初，在賴傑昌家中自願施用搖頭丸及愷他命；且於98年10
      月初施用毒品後，確與賴傑昌發生性行為；該次性行為，
      賴傑昌之陰莖有插入伊陰道內等情（見偵卷第54、55頁）
      ，及證人即被害人Ａ女於警詢中所證述：伊是在98年10月
      中旬，在賴傑昌租屋處與賴傑昌發生性行為；當時有施用
      搖頭丸及愷他命；當時賴傑昌主動拿搖頭丸及愷他命給伊
      施用；然後賴傑昌拉伊過去就發生關係等情前後相合（見
      偵卷第14頁背面）。雖證人即被害人Ａ女於偵查中曾證述
      ：伊所施用的搖頭丸、愷他命，是由李宜龍提供，沒有代
      價，要用就自己拿，李宜龍放在身上，伊要施用時再向李
      宜龍拿；98年10月初，賴傑昌、李宜龍均有攜帶搖頭丸、
      愷他命；伊是向李宜龍拿搖頭丸和愷他命（見見偵卷第55
      、113 、114 頁），惟上揭Ａ女之偵查中證述並未明確表
      示伊從未曾向賴傑昌取得搖頭丸、愷他命，且偵查中檢察
      官並未逐次向Ａ女確認其各次施用毒品來源，故無法遽此
      推論Ａ女於與被告賴傑昌發生性交行為前當日，所施用之
      搖頭丸、愷他命並非賴傑昌所提供。又被告賴傑昌於本院
      審理時亦供稱：伊所有之MDMA、愷他命均係置在桌上或床
      頭櫃，伊與Ａ女並無債務糾紛或恩怨過節；證人即被害人
      Ａ女於本院審理時亦證稱，其與被告賴傑昌並無任何仇恨
      或債務糾紛（見本院卷第96頁背面、98、90、94頁），可
      見證人即被害人Ａ女並無誣陷被告賴傑昌之動機，且被告
      賴傑昌確有提供搖頭丸、愷他命之能力，益徵上揭證人即
      被害人Ａ女上揭於本院審理、偵查、警詢中所為證述被告
      賴傑昌主動提供搖頭丸及愷他命予伊施用，其後並與之發
      生性器官接合之性交行為情節，應為真實，為可採信。被
      告賴傑昌空言否認犯行，顯係事後卸責之詞，不足採信。
    2.又證人即被害人Ｂ女於本院審理時證稱：於98年10月間，
      伊與賴傑昌同居在（改制後）新北市○○區○○街81號9
      樓；賴傑昌知道伊年紀，（案發）當時伊就讀國中2 年級
      要上課；賴傑昌知悉Ａ女是伊妹妹等情明確（見本院卷92
      頁背面、93頁），是被告賴傑昌既與Ａ女之姊Ｂ女同居共
      同生活，被告賴傑昌知悉Ｂ女當時就讀國中2 年級、Ａ女
      為Ｂ女之妹，合於常情，是被告賴傑昌應知悉Ａ女年齡小
      於就讀國中2 年級之Ｂ女，必係未成年人，且被告賴傑昌
      主觀上，對於Ａ女係未滿14歲之女子，應有預見可能甚明
      ，是被告賴傑昌辯稱：伊亦不知Ａ女真實年齡，伊不知Ａ
      女為未滿14歲之人云云，亦係事後卸責之詞不足採信。
（二）就被告李宜龍、賴傑昌分別所涉上揭事實欄一（二）所示
      犯行部分：訊據被告李宜龍固坦承於98年10月25日，伊與
      Ａ女、Ｂ女及被告賴傑昌，確實有在被告賴傑昌上揭住處
      等情不諱，惟矢口否認有何轉讓第二、三級毒品、與未滿
      14歲之女子為性交行為之犯行，辯稱：伊未與Ａ女發生性
      交行為，亦未轉讓毒品予Ａ女、Ｂ女施用，亦不知悉Ａ女
      真實年齡云云。訊據被告賴傑昌固坦承於98年10月25日，
      伊與Ａ女、Ｂ女、被告李宜龍，一起在伊位在（改制後）
      新北市○○區○○街81號9 樓住處，當天伊有以性器官進
      入Ｂ女性器官與Ｂ女發生性交行為等情不諱，惟矢口否認
      有何與14歲以上未滿16歲之人為性交行為犯行，辯稱：伊
      不知Ｂ女真實年齡，伊不知Ｂ女為14歲以上未滿16歲之人
      云云。經查：
    1.證人即被害人Ａ女於本院審理時證述：伊曾與被告李宜龍
      在賴傑昌住處發生性行為，當天賴傑昌及Ｂ女亦在賴傑昌
      住處；在伊與被告李宜龍發生性交行為當天；伊看見被告
      李宜龍將搖頭丸、愷他命放在桌上，被告李宜龍有看見伊
      從桌上拿取搖頭丸、愷他命及伊施用搖頭丸、愷他命，但
      被告李宜龍當場並未叫伊不要施用；伊當天取得搖頭丸、
      愷他命施用情形，就如同Ｂ女於警詢中所供述，於98年10
      月25日當天，Ｂ女蹺家住在賴傑昌租屋住處，伊過去找Ｂ
      女；李宜龍從口袋拿出3 顆搖頭丸，並從口袋拿出愷他命
      ，把愷他命倒在桌上，伊、Ｂ女、賴傑昌各吞了1 顆搖頭
      丸情節等情綦詳（見本院卷第89至90頁背面、85頁背面至
      87頁、89頁背面至90頁），核與證人即被害人Ａ女於偵查
      中所指述：於98年10月25日，在賴傑昌家中施用搖頭丸及
      愷他命；且於98年10月25日施用毒品後，與李宜龍發生性
      行為；該性行為，李宜龍之陰莖有插入伊陰道內等情前後
      相合（見偵卷第54、55頁）。又證人即被害人Ｂ女於本院
      審理時證述：於98年10月20幾日，伊、Ａ女、賴傑昌、李
      宜龍，在賴傑昌位在（改制後）新北市○○區○○街81號
      9 樓住處舉辦「Home Party」，當天伊們有施用搖頭丸、
      愷他命，搖頭丸、愷他命是李宜龍帶來的，伊忘記伊施用
      幾顆搖頭丸，服用毒品後，伊與賴傑昌有發生性行為，伊
      有看見伊妹即Ａ女與李宜龍在床上；Ａ女當天有施用搖頭
      丸及愷他命；當天伊有看見李宜龍帶來搖頭丸、愷他命，
      並將搖頭丸、愷他命放在桌上，Ａ女是自行自桌上取用搖
      頭丸、愷他命；伊先前在警詢中所供述，於98年10月25日
      當天，在賴傑昌租屋住處，Ａ女來找伊，之後李宜龍也來
      ，跟賴傑昌說這批貨不錯要不要試試，李宜龍就拿出3 顆
      搖頭丸及愷他命，把愷他命倒在桌上，伊、Ａ女、賴傑昌
      各吞1 顆，之後賴傑昌跑到廁所與伊發生性行為，結束後
      伊看到李宜龍與Ａ女在床上發生性行為等情，均為實在，
      該次伊取得毒品方法如伊於警詢中所述等情明確（見本院
      卷第91頁背面、92、94頁），核與證人即被害人Ｂ女於偵
      查中所證述：伊於98年10月25日，在賴傑昌住處自願與賴
      傑昌發生性行為；在性行為之前有施用愷他命、搖頭丸，
      當天毒品來源是李宜龍提供，但李宜龍沒有向伊收取報酬
      ；伊與賴傑昌之性行為是性器官接合之性交行為等情前後
      相合（見偵卷第56、116 、117 頁）。且上揭證人即被害
      人Ａ女、Ｂ女於本院審理時、偵查中，就於98年10月25日
      ，在被告賴傑昌位在新北市○○區○○街81號9 樓住處，
      Ａ女、Ｂ女與賴傑昌，分別施用被告李宜龍無償提供之愷
      他命、搖頭丸，之後被告李宜龍與Ａ女、被告賴傑昌與Ｂ
      女分別發生性器官接合之性交行為之情節，所為證述均相
      符合，參以被告賴傑昌於本院審理時供稱：伊與Ａ女、Ｂ
      女並無債務糾紛或恩怨過節；證人即被害人Ａ女、Ｂ女於
      本院審理時亦均證稱，渠等與被告賴傑昌、李宜龍，均無
      任何仇恨或債務糾紛（見本院卷第98、90、94頁），可見
      證人即被害人Ａ女、Ｂ女2 人，並無誣陷被告賴傑昌、李
      宜龍之動機，益徵上揭證人即被害人Ａ女、2 人於本
      院審理及偵查中所為證述情節，應與事實相符，為可採信
      。是被告李宜龍辯稱：未轉讓搖頭丸、愷他命予Ａ女、Ｂ
      女；未與Ａ女發生性交行為云云，均係事後卸責之詞，不
      足採信。
    2.又證人即被害人Ｂ女於本院審理時證稱：於98年10月間，
      伊與賴傑昌同居在（改制後）新北市○○區○○街81號9
      樓；賴傑昌知道伊年紀，（案發）當時伊就讀國中2 年級
      要上課；李宜龍知道伊與Ａ女是姊妹關係；且李宜龍係居
      住在賴傑昌上揭之租屋處隔壁套房；賴傑昌與李宜龍是朋
      友關係等情綦詳（見本院卷第93、92頁背面）。而證人即
      被害人Ａ女於本院審理時亦證稱：98年10月間，伊就讀國
      中；當時李宜龍知道伊在檳榔攤上班；李宜龍好像知道伊
      與Ｂ女是姊妹關係；Ｂ女當時就讀國中；伊與李宜龍大約
      交往1 、2 個月等情明確（見本院卷第88頁背面）。另被
      告李宜龍於本院審理時亦供稱：伊於98年10月間認識Ａ女
      ，伊好像早幾天認識Ｂ女，伊知悉Ｂ女係賴傑昌之女友等
      情明確（見本院卷第97頁背面）。是被告賴傑昌既與Ａ女
      之姊Ｂ女同居而共同生活，應知悉Ｂ女為14歲以上未滿16
      歲之人甚明，且被告賴傑昌亦應知悉Ａ女年齡小於就讀國
      中2 年級之Ｂ女，必定尚未成年，均已經本院論述如前。
      而被告李宜龍既然與被告賴傑昌為舊識且居住在被告賴傑
      昌承租套房旁，應知悉Ｂ女為被告賴傑昌之女友，Ａ女為
      Ｂ女之妹。且依Ａ女證述，Ａ女與被告李宜龍亦有交往1
      、2 個月情形，衡情，一般人結識為友，甚至為男女交往
      ，除有特殊目的外，無須掩飾己身年齡，故以被告李宜龍
      、被告賴傑昌及Ａ女、Ｂ女互相往來交往情節，則被告李
      宜龍亦應知悉Ａ女、Ｂ女均未滿20歲，且被告李宜龍主觀
      上對於Ａ女係未滿14歲之女子，應有預見可能甚明。至於
      Ａ女當時曾任職在酒店、檳榔攤之工作情形而言，由於酒
      店、檳榔攤之工作未必有明確年齡限制，無法以任職於酒
      店、檳榔攤即可推認Ａ女、Ｂ女年齡已滿16歲或成年，亦
      無法據此為被告李宜龍、賴傑昌有利之認定。綜上，被告
      賴傑昌、李宜龍所辯稱：不知悉Ａ女、Ｂ女實際年齡云云
      ，均係事後卸責之詞，不足採信。
（三）綜上所述，本件事證明確，被告賴傑昌、李宜龍犯行均堪
      認定，均應依法論科。
三、論罪科刑      
（一）查被告賴傑昌係78年7 月出生、被告李宜龍係77年2 月出
      生，於本案事實欄所示犯行當時，均已成年。而Ａ女係85
      年11月出生、Ｂ女係84年7 月出生，各有代號與真實姓名
      對照表1 紙在卷可佐（見偵卷第51頁彌封袋），於本案被
      告賴傑昌、李宜龍各為事實欄所示犯行當時，分別為未滿
      14歲、14歲以上未滿16歲之未成年人。而被告賴傑昌成年
      人對於未成年人Ａ女；被告李宜龍成年人對於未成年人Ａ
      女、Ｂ女犯轉讓MDMA（搖頭丸）部分，均分別應依毒品危
      害防制條例第9 條規定，加重其刑至2 分之1 ，因毒品危
      害防制條例第8 條第2 項轉讓第二級毒品罪之法定本刑係
      「6 月以上5 年以下有期徒刑，得併科新臺幣70萬元以下
      罰金」，而93年4 月21日修正後藥事法第83條第1 項轉讓
      禁藥罪之法定本刑則為「7 年以下有期徒刑，得併科新臺
      幣500 萬元以下罰金」，毒品危害防制條例第8 條第2 項
      之法定本刑加重至2 分之1 之結果，藥事法第83條第1 項
      之罪之法定本刑，顯較毒品危害防制條例第8 條第2 項、
      第9 條之罪之法定本刑為輕，依前揭「重法優於輕法」之
      法理，被告賴傑昌成年人對於未成年人Ａ女；被告李宜龍
      成年人對於未成年人Ａ女、Ｂ女犯轉讓MDMA（搖頭丸），
      應優先適用毒品危害防制條例第8 條第2 項、第9 條之規
      定處斷。是核被告賴傑昌所為上揭事實欄一（一）所示犯
      行，係犯毒品危害防制條例第8 條第2 項、第3 項之轉讓
      第二級、第三級毒品罪、刑法第227 條第1 項之對於未滿
      14歲之女子為性交罪；被告賴傑昌所為上揭事實欄一（二
      ）所示犯行，係犯刑法第227 條第3 項之對於14歲以上未
      滿16歲之女子為性交罪。核被告李宜龍所為上揭事實欄一
      （二）所示犯行，係犯毒品危害防制條例第8 條第2項 、
      第3 項之轉讓第二級、第三級毒品罪、藥事法第83條第1
      項轉讓禁藥罪、刑法第227 條第1 項之對於未滿14歲之女
      子為性交罪。
（二）被告賴傑昌、李宜龍分別轉讓第二級毒品即禁藥MDMA前之
      持有低度行為，應為轉讓之高度行為所吸收，均不另論罪
      。至於愷他命部分，本案無證據足認被告賴傑昌、李宜龍
      持有之愷他命純質淨重已逾20公克，自不涉及刑事責任，
      故其2 人嗣後轉讓愷他命之犯行與持有部分不生低度行為
      與高度行為之吸收關係。
（三）被告賴傑昌所為上揭事實欄一（一）所示同時、地，同時
      將MDMA、愷他命轉讓予未成年人Ａ女之犯行，而同時觸犯
      對未成年人轉讓第二、三級毒品罪；被告李宜龍所為上揭
      事實欄一（二）所示同時地，同時將MDMA、愷他命轉讓予
      被告賴傑昌、未成年人Ａ女、Ｂ女等3 人，而同時觸犯1
      次轉讓禁藥罪與2 次對未成年人轉讓第二級毒品罪共3 罪
      ，均為一行為觸犯數罪名之想像競合犯，均應依刑法第55
      條之規定，從一重之毒品危害防制條例第8 條第2 項、第
      9 條之對未成年人轉讓第二級毒品罪處斷。
（四）原起訴書漏未記載被告李宜龍就上揭事實欄一（二）所示
      之同時轉讓MDMA、愷他命轉讓予賴傑昌部分，由於與原起
      訴被告李宜龍轉讓MDMA、愷他命予未成年人Ａ女、Ｂ女之
      事實部分具有想像競合犯之裁判上一罪關係，本即為原起
      訴效力所及，本院自得加以審判，附此指明。
（五）查被告李宜龍有如事實欄一所述之前案刑事犯罪執行紀錄
      ，有臺灣高等法院被告前案紀錄表1 份附卷可查，其於上
      開有期徒刑執行完畢後5 年內，故意再犯本件有期徒刑以
      上之罪部分，均應依刑法第47條第1 項之規定，論以累犯
      ，並均加重其刑。
（六）又兒童及少年福利法第70條第1 項前段雖規定：「成年人
      ‥‥故意對兒童及少年犯罪者，加重其刑至二分之一」，
      惟被告賴傑昌、李宜龍分別所犯之毒品危害防制條例第8
      條第2、3項之轉讓第二、三級毒品罪，於同條例第9 條就
      成年人故意對未成年人（包含兒童及少年）為轉讓毒品之
      行為有特別明文，而渠等分別所違犯之刑法第227 條第1
      、3 項之罪，亦係對被害人為14歲以上未滿16歲之少年所
      設之特別處罰規定，依兒童及少年福利法第70條第1 項但
      書規定，自均無再加重其刑之必要，附此指明。
（七）此外，復無證據證明被告賴傑昌將MDMA、愷他命轉讓予未
      成年人Ａ女之重量；被告李宜龍將MDMA、愷他命轉讓予被
      告賴傑昌、未成年人Ａ女、Ｂ女，均達於毒品危害防制條
      例第8條 第6 項「轉讓毒品加重其刑之數量標準」規定淨
      重10、20公克以上應加重其刑之標準，亦無須依此加重其
      刑，附此敘明。至於被告李宜龍同時轉讓MDMA、愷他命予
      賴傑昌部分，因賴傑昌於被告李宜龍行為時，業已成年，
      且無證據顯示被告轉讓予賴傑昌等之MDMA、愷他命數量之
      淨重達10、20公克以上，基於「罪疑有利被告原則」，應
      認被告李宜龍轉讓予賴傑昌等之MDMA、愷他命數量，未達
      10、20公克而不符轉讓毒品加重其刑之數量標準，不得依
      毒品危害防制條例第8 條第6 項之規定加重其刑，而僅構
      成藥事法第83條第1 項之轉讓禁藥罪，附此指明。
（八）爰審酌被告2 人分別漠視Ａ女、Ｂ女對於智識及自主能力
      均未臻成熟，為達一己私慾而恣意轉讓MDMA、愷他命，並
      分別與之性交，所為戕害Ａ女、Ｂ女身心健康及人格發展
      ，被告李宜龍並轉讓MDMA、愷他命予賴傑昌，因而助長毒
      品流通，危害賴傑昌身心及社會之治安，暨衡被告2 人之
      素行、智識程度、犯罪動機、目的、手段，兼以均否認犯
      罪之犯後態度等一切情狀，各量處如主文所示之刑，並均
      分別定渠等應執行之刑，以示懲儆。
貳、無罪部分
一、公訴意旨略以：
（一）於98年10月初，在被告賴傑昌位在（改制前）臺北縣蘆洲
      市○○街81號9 樓住處，被告賴傑昌轉讓搖頭丸、愷他命
      予Ｂ女；被告李宜龍轉讓搖頭丸、愷他命予Ａ女、Ｂ女，
      因認被告賴傑昌、李宜龍分別涉犯毒品危害防制條例第8
      條第2 、3 項之轉讓第二、三級毒品罪嫌云云。
（二）於98年10月25日，在被告賴傑昌上揭住處，被告賴傑昌分
      別轉讓搖頭丸、愷他命予Ａ女、Ｂ女，因認被告賴傑昌涉
      犯毒品危害防制條例第8 條第2 、3 項之轉讓第二、三級
      毒品罪嫌云云。
二、按犯罪事實應依證據認定之，無證據不得認定犯罪事實；不
    能證明被告犯罪者，應諭知無罪判決，刑事訴訟法第154 條
    第2 項、第301 條第1 項分別定有明文。次按事實之認定，
    應憑證據，如未能發現確實之證據，或證據不足以證明，自
    不能以推測或擬制之方法，以為裁判基礎；再犯罪事實所憑
    之證據，無論係直接證據或間接證據，其為訴訟上之證明，
    須於一般人均不致有所懷疑而得確信為真實之程度，始得據
    為有罪之認定，倘其證明尚未達此程度而尚有合理之懷疑存
    在時，本諸無罪推定原則，自應為被告無罪之諭知；又被告
    否認犯罪事實所持辯解縱使不能成立，除非有確實證據足以
    證明對於被告犯罪已無合理之懷疑外，不能遽為有罪之認定
    ；刑事訴訟法規定被告有緘默權，被告基於不自證己罪原則
    ，既無供述之義務，亦不負自證清白之責任，不能因被告未
    能提出證據資料證明其無罪，或對於被訴之犯罪事實不置可
    否，即認定其有罪（最高法院92年度臺上字第2570號判決意
    旨參照）。從而，認定被告有罪之證據，定需達到使事實審
    審判之法官有「確信」之心證時，方得為被告有罪之判斷，
    若依負追訴犯罪職責之檢察官所提出之證據，尚無法使事實
    審法官有此程度之心證時，因法院僅有調查而無蒐集證據之
    義務（最高法院91年度臺上字第5846號判決意旨參照），且
    檢察官於訴訟上應負提出證據及說服之實質舉證責任，倘現
    存卷內證據尚未達有罪程度之確信時，自應為有利於被告之
    認定（最高法院92年臺上字第128 號判例意旨參照）。
三、本件公訴人認被告賴傑昌、李宜龍涉有上揭轉讓第二、三級
    毒品罪嫌，無非係以Ａ女、Ｂ女警詢、偵查中之供述、證述
    以及被告賴傑昌、李宜龍之供述及被告賴傑昌、李宜龍背部
    照片2 張等件，而為論據。訊據被告賴傑昌固坦承於98年10
    月初，伊與Ｂ女、李宜龍一起在伊位在（改制後）新北市○
    ○區○○街租屋處；於98年10月25日伊與Ａ女、Ｂ女及李宜
    龍在伊位在（改制後）新北市○○區○○街租屋處等情不諱
    ，惟堅詞否認有何轉讓第二、三級毒品犯行，辯稱：於98年
    10月初，伊未曾轉讓MDMA、愷他命予Ｂ女；於98年10月25日
    ，伊未轉讓MDMA、愷他命予Ａ女、Ｂ女等語。訊據被告李宜
    龍堅詞否認有何轉讓第二、三級毒品犯行，辯稱：於98年10
    月初伊未轉讓MDMA、愷他命予Ａ女、Ｂ女等語。經查：
（一）證人Ｂ女於偵查中證稱：98年10月初於賴傑昌家中舉辦「
      轟趴」，有伊、Ａ女、賴傑昌、李宜龍等人在場，伊有施
      用搖頭丸、愷他命毒品，毒品是由賴傑昌提供等語（見偵
      卷第116 頁），惟證人Ｂ女於本院審理時證稱：伊不記得
      伊所施用的搖頭丸（MDMA）、愷他命是否由被告賴傑昌所
      提供等語（見本院卷第92頁），且證人Ｂ女於偵查中雖證
      述伊所施用之搖頭丸、愷他命為被告賴傑昌所無償提供，
      惟亦同時證稱：98年9 月、10月這2 個月，賴傑昌未提供
      毒品給伊等語（見偵卷第55、56頁），是證人Ｂ女前後證
      述並不相符，則被告賴傑昌是否於98年10月初，曾於伊上
      揭住處轉讓搖頭丸、愷他命予Ｂ女已非無疑。再依證人Ｂ
      女於警詢中證述：伊於98年10月25日在（改制前）臺北縣
      蘆洲區○○街81號9 樓施用搖頭丸、愷他命；伊只有1 次
      在賴傑昌住處施用搖頭丸、愷他命之情節（見偵卷第16、
      17頁）而言，顯然證人Ｂ女未曾於98年10月初，在被告賴
      傑昌該租屋處施用搖頭丸（MDMA）及愷他命，此亦與證人
      Ｂ女上揭偵查中所述情節不合。另外，證人Ａ女於偵查中
      證稱：98年10月初於賴傑昌家中舉辦「轟趴」，有伊、Ｂ
      女、賴傑昌、李宜龍等人在場，賴傑昌、李宜龍有帶搖頭
      丸、愷他命，伊不知道Ｂ女有無向賴傑昌、李宜龍拿取毒
      品施用等情（見偵卷第114 頁）。是證人Ｂ女就98年10月
      間被告賴傑昌是否曾在該租屋處轉讓搖頭丸、愷他命予伊
      之證述前後不一，且未證述被告李宜龍曾於98年10月初在
      賴傑昌租屋處轉讓搖頭丸、愷他命予Ｂ女，而證人Ａ女亦
      於偵查中證述伊不知Ｂ女是否有向被告賴傑昌、李宜龍拿
      取搖頭丸，再加上被告賴傑昌否認曾於98年10月初轉讓搖
      頭丸、愷他命予Ｂ女之情形下，而公訴人所提出被告賴傑
      昌、李宜龍背部照片2 張，僅能說明被告2 人背部有刺青
      ，與被告賴傑昌、李宜龍是否轉讓毒品無涉下，尚無法認
      定公訴意旨所指被告賴傑昌、李宜龍於98年10月初，在上
      揭被告賴傑昌租屋處分別有轉讓搖頭丸（MDMA）、愷他命
      予Ｂ女之犯行。
（二）證人Ａ女於本院審理時證稱：伊曾與被告賴傑昌，在被告
      賴傑昌住處發生性行為，而與被告賴傑昌發生性行為這次
      ，伊有施用搖頭丸、愷他命；伊與被告賴傑昌發生性行為
      當天的搖頭丸、愷他命是被告賴傑昌給伊的，但是伊不知
      是誰交給賴傑昌，所以伊才會說不清楚當天搖頭丸、愷他
      命來源是誰等情明確（見本院卷第89至90頁背面），核與
      Ａ女於警詢中所證述：伊是在98年10月中旬，在賴傑昌租
      屋處與賴傑昌發生性行為；當時有施用搖頭丸及愷他命；
      當時賴傑昌主動拿搖頭丸及愷他命給伊施用；然後賴傑昌
      拉伊過去就發生關係等情前後相合（見偵卷第14頁背面）
      。可見，於98年10月初，證人Ａ女與被告賴傑昌於被告賴
      傑昌上揭住處發生性交行為當天，證人Ａ女所服用之MDMA
      、愷他命係被告賴傑昌所轉讓。雖證人即被害人Ａ女於偵
      查中曾證述：伊所施用的搖頭丸、愷他命，是由李宜龍提
      供，沒有代價，要用就自己拿，李宜龍放在身上，伊要施
      用時再向李宜龍拿；98年10月初，賴傑昌、李宜龍均有攜
      帶搖頭丸、愷他命；伊是向李宜龍拿搖頭丸和愷他命等情
      （見偵卷第55、113 、114 頁），惟此證述向被告李宜龍
      無償取得搖頭丸、愷他命情節已與證人Ａ女上揭於本院審
      理時及警詢中所為之證述情節未合，是尚難以證人Ａ女前
      後不一之證述，遽以認定公訴意旨所指於98年10月初，被
      告李宜龍在被告賴傑昌上揭住處，曾經轉讓MDMA、愷他命
      予Ａ女為真實。
（三）又被告李宜龍於98年10月25日在被告賴傑昌上揭租屋處，
      同時轉讓搖頭丸（MDMA）、愷他命予Ａ女、Ｂ女一節，業
      經認定如上揭有罪部分之論述。雖證人Ｂ女曾於警詢中證
      述：98年10月25日在賴傑昌住處，李宜龍向賴傑昌說這批
      貨不錯，問賴傑昌要不要試試，之後賴傑昌就跟李宜龍買
      3 顆搖頭丸，李宜龍拿出3 顆搖頭丸後，也從口袋中拿出
      愷他命，並將愷他命倒在桌上，之後伊與Ａ女、賴傑昌各
      自吞1 顆，之後賴傑昌、李宜龍又各自將愷他命放入香菸
      中吸食；Ｂ女亦於偵查中證述：98年10月25日有在賴傑昌
      家內舉辦轟趴，當天有伊、Ａ女、李宜龍、賴傑昌等人，
      伊有施用搖頭丸、愷他命，毒品係由賴傑昌提供；伊於98
      年10月25日在賴傑昌住處，伊有看到賴傑昌拿2,000 元出
      來但不知該筆錢是作何用途等語（見偵卷第116 、91頁）
      ，惟Ｂ女此等警詢、偵查中證述前後並非一致，究竟被告
      賴傑昌於98年10月25日當日是否向李宜龍購買搖頭丸、愷
      他命後再轉讓予Ａ女、Ｂ女已非無疑。再者，證人Ｂ女於
      本院審理時所證述：於98年10月20幾日，伊、Ａ女、賴傑
      昌、李宜龍，在賴傑昌位在（改制後）新北市○○區○○
      街81號9 樓住處舉辦「Home Party」，當天伊們有施用搖
      頭丸、愷他命，搖頭丸、愷他命是李宜龍帶來的，伊忘記
      伊施用幾顆搖頭丸，服用毒品後，伊與賴傑昌有發生性行
      為，伊有看見伊妹即Ａ女與李宜龍在床上；Ａ女當天有施
      用搖頭丸及愷他命；當天伊有看見李宜龍帶來搖頭丸、愷
      他命，並將搖頭丸、愷他命放在桌上，Ａ女是自行自桌上
      取用搖頭丸、愷他命等情節與證人Ａ女於本院審理時所證
      述：伊曾與被告李宜龍在賴傑昌住處發生性行為，當天賴
      傑昌及Ｂ女亦在賴傑昌住處；在伊與被告李宜龍發生性交
      行為當天；伊看見被告李宜龍將搖頭丸、愷他命放在桌上
      ，被告李宜龍有看見伊從桌上拿取搖頭丸、愷他命及伊施
      用搖頭丸、愷他命，但被告李宜龍當場並未叫伊不要施用
      之情節相合，可見98年10月25日當日應係被告李宜龍轉讓
      搖頭丸、愷他命予Ａ女、Ｂ女及被告賴傑昌施用，並非被
      告賴傑昌轉讓搖頭丸、愷他命予Ａ女、Ｂ女施用甚明。是
      尚難僅以證人Ｂ女前後不一之證述，遽以認定被告賴傑昌
      於98年10月25日當天有何與被告李宜龍共同轉讓搖頭丸、
      愷他命予Ａ女、Ｂ女施用之犯行可言。
（四）綜上所述，依卷內所存之證據，並無從認定被告賴傑昌、
      李宜龍有此部分公訴意旨所指轉讓第二、三級毒品之犯行
      ，是本諸前述說明，此等部分均應為被告2 人有利之認定
      ，而為無罪之諭知。
據上論斷，應依刑事訴訟法第299 條第1 項前段、第301 條第1
項，毒品危害防制條例第8 條第2 項、第3 項、第9 條，藥事法
第83條第1 項，刑法第11條、第227 條第1 項、第3 項、第47條
第1 項、第55條、第51條第5 款，判決如主文。
本案經檢察官洪松標到庭執行職務
中    華    民    國  100     年    11    月    30    日
                  刑事第十五庭審判長  法  官  劉元斐
                                      法  官  毛彥程
                                      法  官  方鴻愷
以上正本證明與原本無異。
如不服本判決應於收受判決後10日內向本院提出上訴書狀，並應
敘述具體理由。其未敘述上訴理由者，應於上訴期間屆滿後20日
內向本院補提理由書（均須按他造當事人之人數附繕本）「切勿
逕送上級法院」。
                                      書記官  江怡萱
中    華    民    國   100    年    12    月    5     日
附錄所犯法條
中華民國刑法第227條
（未成年人）
對於未滿十四歲之男女為性交者，處 3 年以上 10 年以下有期
徒刑。
對於未滿十四歲之男女為猥褻之行為者，處 6 月以上 5 年以下
有期徒刑。
對於十四歲以上未滿十六歲之男女為性交者，處 7 年以下有期
徒刑。
對於十四歲以上未滿十六歲之男女為猥褻之行為者，處 3 年以
下有期徒刑。
第 1 項、第 3 項之未遂犯罰之。

毒品危害防制條例第8條
轉讓第一級毒品者，處 1 年以上 7 年以下有期徒刑，得併科新
臺幣 1 百萬元以下罰金。
轉讓第二級毒品者，處 6 月以上 5 年以下有期徒刑，得併科新
臺幣 70 萬元以下罰金。
轉讓第三級毒品者，處 3 年以下有期徒刑，得併科新臺幣 30
萬元以下罰金。
轉讓第四級毒品者，處 1 年以下有期徒刑，得併科新臺幣 10
萬元以下罰金。
前四項之未遂犯罰之。
轉讓毒品達一定數量者，加重其刑至二分之一，其標準由行政院
定之。